臺灣臺中地方法院民事判決　九十二年度重訴字第二九四號
　　原　　　告　　己○○
　　訴訟代理人　　庚○○
　　原　　　告　　辛○○
　　訴訟代理人　　乙○○
　　被　　　告　　戊○○
　　兼法定代理人　丁○○
　　訴訟代理人　　丙○○
　　複　代理人　　甲○○
右當事人間請求損害賠償事件，經本院於民國九十四年三月十八日言詞辯論終結，判
決如左：
    主      文
被告戊○○及康力健食品有限公司應連帶給付原告己○○新臺幣壹仟零拾萬零柒仟
零拾壹元；原告辛○○新臺幣拾壹萬零肆佰零貳元，及均自民國九十二年十月三
十日起至清償日止，按年息百分之五計算之利息。
原告其餘之訴駁回。
訴訟費用由被告戊○○及康力健食品有限公司連帶負擔百分之七十八，餘由原告己○○負擔百分二十，原告辛○○負擔百分之二。
本判決原告己○○、辛○○勝訴部分，分別於原告己○○、辛○○以新臺幣佰肆拾
肆萬元、壹拾壹萬元為被告戊○○及康力健食品有限公司供擔保後，得假執行。但被
告戊○○及康力健食品有限公司如以新臺幣壹仟零拾萬零柒仟零拾壹元、拾壹
萬零肆佰零貳元，分別為原告己○○、辛○○預供擔保，得免為假執行。
原告其餘假執行之聲請駁回。
　　事實及理由
一、原告主張：被告戊○○受雇於被告康力健食品有限公司（下稱康力公司），明知
    酒後其呼氣酒精濃度已達每公升０、三九毫克，已達不能安全駕駛動力車輛之程
    度依法不得駕車，竟於民國九十年九月二十七日十一時許，酒醉後駕駛被告丁○○所有車號Ｘ３─０九九七號自用小貨車，欲裝載被告康力公司之冷凍食品予客
    戶，其沿臺中縣大雅鄉○○路○段一七一巷由西向東方向行駛，途經同路與大林
    路二一二巷之無號誌交岔路口，該處為田間狹窄道路，被告戊○○理應注意車輛
    行駛時，駕駛人應注意車前狀況，隨時採取必要之安全措施及車輛行經狹路、無
    號誌之交岔路口，應減速慢行，作隨時停車之準備。而依當時情形，又無不能注
    意之情事，竟疏於注意上開規定冒然行駛，遂於通過上開交岔路口時，未注意減
    速慢行及左右來車，致發現在臺中縣大雅鄉○○路二一二巷由北往南行駛之原告
    己○○所駕駛後載原告辛○○之車號ＢＺＱ─八九二號重機車時，已經不及閃避
    而碰撞原告己○○所駕駛之機車，致原告己○○、辛○○人車倒地後，原告己○○受有腦挫傷併蜘蛛膜下出血、右側內踝骨折等、骨盆骨折、顱骨骨折，經送醫
    後迄目前為止仍有記憶力損傷，情緒不穩之輕度痴呆症，日常生活需他人照顧之
    重大難治之傷害，原告膚裴舲亦受有右股骨粉碎性骨折之傷害。被告戊○○不法
    侵害原告之身體，原告自得對其請求損害賠償，而本件車禍事故之發生，係因被
    告戊○○於執行被告康力公司職務之際，不法侵害原告之身體，原告自得請求被
    告被告康力公司與其連帶賠償損害，另被告丁○○既為車號Ｘ３─０九九七號自
    用小貨車之車主，其不法提供車輛予酒醉之被告戊○○駕駛，違反道路交通安全
    規則第一百一十四條之規定，原告自亦得請求其連帶賠償。茲就原告己○○部分
    ，共損失：(一)醫藥費用十七萬元；(二)看護費用十萬五千元；(三)增加生活上支出五
    萬六千一百一十六元；(四)喪失勞動能力之損失一千零二十一萬一千八百零五元；
    (五)精神上之損害二百萬元；原告辛○○部分，共損失：(一)醫藥費十萬元；(二)增加
    生活上之支出四萬八千元；(三)精神上損害五十萬元等語。並聲明：被告應連帶給
    付原告己○○一千二百四十一萬一千八百零五元；原告盧裴冷六十萬三千元，及
    均自起訴狀繕本送達最後被告翌日起算至清償日止，按年息百分之五計算之利息
    ；(二)願供擔保請准宣告假執行。
二、被告方面則以：被告戊○○並非受雇被告康力公司擔任司機職務，而被告戊○○
    係忽然間跑來跟被告丁○○借車，當時被告丁○○完全不知道其有喝酒，基於兄
    弟情誼，被告丁○○若放在冷凍庫之車庫中，均將車鑰匙插在車上，平常被告戊○○若有需要（如買東西）即可直接將車子自行開出，而被告戊○○當日係為了
    買香菸而開車出去，並非執行職務，因此尚難認為被告康力公司為雇主，應負連
    帶保證責任，及被告丁○○有何違反保護他人之規定，況原告請求之金額亦屬過
    高等語資為抗辯。並聲明：(一)駁回原告之訴及假執行之聲請，(二)如受不利判決，
    願供擔保請准宣告免為假執行。
三、兩造不爭執之事實：
  (一)本件車禍肇事時間為九十年九月二十七日（星期四）上午十一時許。被告戊○○
    駕車前係有酗酒，肇事後酒精濃度高達每公升０．三九毫克。
  (二)被告戊○○於九十年九月二十七日上午十一時許，所駕駛之車號Ｘ３─０九九七
    號自用小貨車，為被告丁○○所有，該車具有冷凍庫裝置。
  (三)被告戊○○於肇事當時仍為被告康力公司之股東。
  (四)本件原告二人受有傷害之肇事原因，係因被告戊○○酒精濃度高過規定之量而駕
    駛自小貨車由臺中縣大雅鄉○○路○段一七一巷巷口由西往東方向途經肇事地段
    上左方駕駛來，行經無號誌交岔路口未注意車前情況，未減速慢行，為肇事原因
    ；原告己○○並無肇事因素，即原告二人對於本件車禍之發生並無過失情形。
  (五)原告己○○因本件車禍受傷至童綜合醫院治療，所支出之醫療費用共七萬一千九
    百零五元（含全民健康保險支出三萬六千九百六十八元，自費金額三萬四千九百
    三十七元）；原告辛○○因本件車禍受傷至童綜合醫院治療，所支出醫療費用共
    十一萬一千二百七十元（含全民健康保險支出七萬七千九百零五元，自費金額三
    萬三千三百六十五元）。
  (六)原告己○○因本件車禍受傷住院治療二次，共住院三十四天，出院後至今仍無法
    從事一般正常工作，需在家休養，其日常生活均需在他人監督之下始能行之。
  (七)原告辛○○於九十年九月二十七日因本件車禍導致致右股骨節段性骨折住院接受
    手術治療，癒合後並於九十二年三月三日住院拔除內固定裝置，共計兩次住院達
    十八日，第一次住院後無法為一般正常工作而需柺杖助行，約需在家休養三個月
    ，期間皆需人看護。
  (八)原告辛○○因本件車禍受傷需住院醫療，其間共支出來回雇車車資共四萬五千一
    百元（即11000+11000+11000+12100=45100）。
  (九)原告辛○○因本件車禍受傷至清泉綜合醫院治療，自行支出醫療費用五千一百三
    十八元（4788+350=5138）。
  (十)原告辛○○因本件車禍受傷共支出看護費用四萬六千元；原告己○○因本件車禍
    受傷共支出看護費用十萬五千元。
  (十一)原告己○○共支出增生活上（相關醫療用品雜支）之支出費用為一萬一千零十六
    元；原告辛○○部分則為三千元。
  (十二)原告己○○領有強制汽車責任險金一百零六萬三千零二十五元；原告辛○○則領
    到強制汽車責任險金十二萬二千一百零一元。
  (十三)原告辛○○之學歷為臺中縣立私立橋泰高級中學畢業，目前就讀臺南女子技術學
    院二年級，並無工作。
  (十四)原告己○○學歷為元培醫事技術專科學校（食品衛生科）畢業，曾於八十七年六
    月至八十八年三月於耀陞食品公司擔任品管員從事檢驗工作、於八十八年六月至
    八十八年九月至廣得利膠囊公司擔任化驗員從事化驗膠囊及分析膠囊成分等工作
    。其後於豐昌實業股份有限公司擔任品管支援、副組長職務至本件車禍發生時，
    目前無工作狀態中。
  (十五)原告己○○每月薪資應以四萬元計算。
四、得心證之理由：
    本件兩造所爭執之處，應在於(一)被告丁○○是否明知被告戊○○有酗酒而仍借車
    予被告戊○○？(二)被告戊○○駕車肇事是否受雇於被告康力公司擔任司機，而屬
    執行職務之行為？原告請求之賠償金額是否過高？（含原告盧淑玲是否因本件車
    禍受傷導致喪失勞動能力？其喪失比例應為多少？原告二人之慰撫金請求金額是
      否過高？）
  (一)按汽車、機車或其他非依軌道行駛之動力車輛，在使用中加損害於他人者，駕駛
    人應賠償因此所生之損害，民法第一百九十一條之二前段定有明文，此係專謂非
    依軌道行駛之動力車輛在使用中駕駛人之責任而為之舉證責任倒置之規定。故凡
    動力車輛在使用中加損害於他人者，即應負賠償責任，由法律推定駕駛人侵害他
    人之行為係出於過失。蓋動力車輛之使用，提供使用人便捷之交通工具，擴張其
    活動空間，惟同時亦增加侵害他人權利之危險，故使用汽車等動力車輛，既有發
    生一定比率之危險性，則駕駛人對使用動力車輛時侵害他人權利而生之損害，即
    應負賠償之責任，駕駛人對於交通事故之發生，是否有過失，則不待被害人舉證
    。至於駕駛人唯有證明對於損害之發生，已盡相當之注意，為防止損害之發生已
    有所積極作為，仍不能避免發生損害，亦即須證明駕駛人使用動力車輛加損害於
    他人，非因過失所致，始可免負賠償責任。原告主張：本件車禍事故發生時，被
    告戊○○於九十年九月二十七日（星期四）上午十一時許，駕駛車牌號碼為Ｘ３
    －０九九七號自小貨車，由臺中縣大雅鄉○○路○段一七一巷巷口由西往東方向
    行駛，撞擊在臺中縣大雅鄉○○路二一二巷由北往南行駛由原告己○○所駕駛後
    載原告辛○○之車號ＢＺＱ─八九二號重機車，致原告己○○、辛○○人車倒地
    後，原告己○○受有腦挫傷併蜘蛛膜下出血、右側內踝骨折等、骨盆骨折、顱骨
    骨折等傷害，而送醫救治等情，為被告所不爭執，可信為真，則原告所受之傷害
    ，顯然係被告戊○○使用上開自用小貨車時侵害身體權所肇致，足徵本件原告身
    體受傷與被告戊○○使用動力車輛之間，存有相當因果關係，是揆之前揭規定，
    關於被告戊○○駕駛自用小貨車部分，自應推定其上開侵害原告身體之行為，係
    出於過失。
  (二)次按違反保護他人之法律，致生損害於他人者，負賠償責任。但能證明其行為無
    過失者，不在此限，民法第一百八十四條第二項定有明文。又汽車駕駛人飲酒後
    其吐氣所含酒精成份超過每公升０．二五毫克以上者，不得駕車，道路交通安全
    規則第一百十四條第二款亦分別定有明文，此項規定，應為維護道路交通及人身
    安全，應屬保護他人之法律。查被告戊○○駕車肇事時候酒精濃度高達０．三九
    毫克乙節，既為兩造所不爭，足見被告戊○○所為亦有違反保護他人之規定，其
    依此亦需負損害賠償，惟被告戊○○所駕駛之車號Ｘ３─０九九七號自用小貨車
    ，車主為被告丁○○，被告丁○○若明知被告戊○○有酗酒情形，而仍提供車輛
    予其駕駛，其自亦有違背上開保護他人之法律規定，自應論以過失，惟被告丁○○對於其明知被告戊○○有酗酒乙節迭有爭執，經查，本院審理時被告戊○○抗
    辯稱：當天是我在樓下跟被告丁○○說要借車子，他說好，我就開出去，被告丁○○的習慣是將車子開回家始會將車子之鑰匙拔起，放在冷凍庫那邊就不會將鑰
    匙拔起等語，核與被告丁○○抗辯稱：我車子放在公司裡面，所以鑰匙不用拔起
    來等語相符，尚難認為被告戊○○向丁○○係當面直接交付鑰匙，又本件車禍肇
    事時間為九十年九月二十七日上午十一時許，而參照被告戊○○於警訊之初係供
    稱：「（問：你於何時？何地飲酒？何種酒類？飲多少酒？）我於九十年九月二
    十六日二十三時，在自家內飲酒到九十年九月二十七日三時結束，我喝高樑酒約
    150CC，一杯」等語，足見被告戊○○於凌晨三時許即結束飲酒行為，至駕車肇
    事時間已相隔七小時，而從九十年九月二十六日二十三時開始喝酒起至結束時止
    共四小時此段期間，被告丁○○是否均在旁注視，或有何具體事實足認其知悉等
    情，原告對此有利事實，復未能舉證以實其說，其此部分之主張，尚難認為可採
    ，從而，原告主張被告丁○○亦有違反保護他人法律之規定，而應負共同侵權行
    為人之損害賠償責任云云，尚非可採。
  (三)又按受僱人因執行職務，不法侵害他人之權利者，由僱用人與行為人連帶負損害
    賠償責任。但選任受僱人及監督其職務之執行，已盡相當之注意或縱加以相當之
    注意而仍不免發生損害者，僱用人不負賠償責任，民法第一百八十八條第一項定
    有明文。又民法第一百八十八條第一項所謂受僱人，並非僅限於僱傭契約所稱之
    受僱人，凡客觀上被他人使用為之服勞務而受其監督者均係受僱人。而上開民法
    第一百八十八條規定中，所謂之「因執行職務」範圍，僅須受僱人之行為，與執
    行職務有同一外形之行為，只要客觀事實上受僱用人之選任、監督而為其服勞務
    之人即是，不問其是否訂有僱傭契約、勞務種類如何、期間長短，乃至有無報酬
    ，均有本條之適用，換言之，僱用人方面之選任監督關係，概由外觀獨立決定，
    不須為明示，只須默示即為已足，經查，本件被告戊○○於九十年九月二十七日
    上午十一時許肇事時，所駕駛之車號Ｘ３─０九九七號自用小貨車，既為被告康
    力公司之負責人被告丁○○所有，且該車具有冷凍庫裝置，已如前述，又被告丁○○自承：其平時若將貨車放置於公司車庫中，均將鑰匙留在車上等語，足見被
    告戊○○當天所駕駛之自小貨車平時係供被告康力公司營業使用無訛，而肇事當
    日為星期四，時間係上午十一時許，尚於一般通常上班時間內，而被告於肇事後
    初始經警方詢問其職業時，亦稱其職業為康力公司司機等語（參照臺灣臺中地方
    法院檢察署九十一年度偵字第三三八一號偵察卷第五頁），雖於刑事偵查中，經
    檢察官向財政部臺灣省中區國稅局臺中縣分局函查結果，被告八十八年至九十年
    申報所得扣繳資料，其中在豐昌工業社所得依序為五十四萬八千四百五十元、六
    十三萬九千八百二十五元及四十二萬五千三百二十五元，另八十九年度在康力健
    公司之所得僅為五百八十三元，而有各類所得資料清單三紙在卷足憑，然如前所
    述，認定執行職務之範圍，既不受是否有報酬之影響。況且，系爭車輛既由被告
    康力公司之負責人即被告丁○○所提供，其對於被告戊○○於上班時間使用小貨
    車，尚非無能力監督或責令其注意使用營業用車輛，實無過份加重其經營企業之
    負擔，另被告戊○○果若單純借車購買香菸，焉需至被告康力公司冷凍庫向被告
    丁○○借用具有冷凍庫裝置之自用小貨車前往購買？此亦與常情不符，是基上所
    述，仍應認為被告戊○○駕駛車號Ｘ３─０九九七號自用小貨車肇事之行為，客
    觀上仍應認為屬執行職務之範圍。
  (四)復按因故意或過失，不法侵害他人權利者，負損害賠償責任；受僱人因執行職務
    ，不法侵害他人權利，由僱用人與行為人連帶負損害賠償責任，民法第一百八十
    四條第一項前段、第一百八十八條第一項前段定有明文。又按不法侵害他人之身
    體或健康者，對於被害人因此喪失或減少勞動能力，或增加生活上之需要時，應
    負損害賠償責任；不法侵害他人之身體、健康、名譽、自由、信用、隱私、貞操
    ，或不法侵害其他人格法益而情節重大者，被害人雖非財產上之損害，亦得請求
    賠償相當之金額，民法第一百九十三條第一項、第一百九十五條第一項分別定有
    明文。本件被告戊○○於執行職務中因過失不法侵害原告之身體，既經認定，其
    自應負損害賠償責任，被告康力公司既可認為僱用人，依民法第一百八十八條第
    一項前段，應與被告戊○○負侵權行為連帶賠償責任。茲就原告之請求是否准許
    ，分述如後︰
    1.醫療費用部分︰
      經查，原告己○○因本件車禍受傷至童綜合醫院治療，所支出之醫療費用共七
      萬一千九百零五元（含全民健康保險支出三萬六千九百六十八元，自費金額三
      萬四千九百三十七元）；原告辛○○因本件車禍受傷至童綜合醫院治療，所支
      出醫療費用共十一萬一千二百七十元（含全民健康保險支出七萬七千九百零五
      元，自費金額三萬三千三百六十五元），另原告辛○○因本件車禍受傷至清泉
      綜合醫院治療，自行支出醫療費用五千一百三十八元等情，既為兩造所不爭之
      事實，然按保險制度，旨在保護被保險人，非為減輕損害事故加害人之責任。
      保險給付請求權之發生，係以定有支付保險費之保險契約為基礎，與因侵權行
      為所生之損害賠償請求權，並非出於同一原因。後者之損害賠償請求權，殊不
      因受領前者之保險給付而喪失，兩者除有保險法第五十三條關於代位行使之關
      係外，並不生損益相抵問題，最高法院六十八年度臺上字第四十二號著有判例
      可資參照。次按全民健康保險法第八十二條規定：「保險對象因汽車交通事故
      ，經本保險提供醫療給付者，本保險之保險人得向強制汽車責任保險之保險人
      代位請求該項給付。」另依保險法第一百三十五條準用第一百零三條規定，傷
      害保險之保險人固不得代位行使被保險人對於加害人之損害賠償請求權，惟全
      民健康保險法第八十二條之規定為保險法之特別法，依特別法優於普通法之原
      則，全民健康保險法第八十二條應優先於保險法第一百三十五條、第一百零三
      條之規定而為適用。從而全民健康保險之被保險人因汽車交通事故，經全民健
      康保險提供醫療給付者，全民健康保險之保險人自得向強制汽車責任保險之保
      險人代位請求該項給付。而依強制汽車責任保險法第三十條規定，於該範圍內
      ，加害人或強制汽車責任保險之被保險人之損害賠償責任即因而解免，全民健
      康保險被保險人對於加害人之損害賠償請求權亦因而喪失。最高法院八十八年
      度臺上字第三五三號亦著有判決可參，原告為全民健康保險之被保險人，對於
      前開全民健康保險已給付部分（即原告己○○三萬六千九百六十八元、原告辛○○七萬七千九百零五元部分），既經全民健康保險提供醫療給付，全民健康
      保險之保險人自得向強制汽車責任保險之保險人代位請求該項給付。而依強制
      汽車責任保險法第三十條規定，於該範圍內，加害人（即被告戊○○）或強制
      汽車責任保險之被保險人之損害賠償責任即因而解免，全民健康保險被保險人
      （即原告）對於被告之損害賠償請求權亦因而喪失。至於證明書費用，亦屬醫
      療過程所支出之費用，亦應列入計算為宜。據上，原告己○○及辛○○因本件
      車禍受傷分別所得請求之醫療費分別為三萬四千九百三十七元及三萬八千五百
      零三元（即33365+5138=38503），逾此請求，則屬無據。
    2.看護費用部分：
    (1)次查，原告辛○○於九十年九月二十七日因本件車禍導致右股骨節段性骨折住
      院接受手術治療，癒合後並於九十二年三月三日住院拔除內固定裝置，共計兩
      次住院達十八日，第一次住院後無法為一般正常工作而需柺杖助行，約需在家
      休養三個月，期間皆需人看護，已如前述，是以原告辛○○修養期間及現實一
      般看護費用行情（二十四小時二千二百元，參照童綜合醫院九十二年六月二十
      三日（92）童醫字第五三五號函）計算，原告辛○○僅請求看護費用四萬六千
      元，並無不妥。
    (2)再查，原告己○○因本件車禍受傷住院治療二次，共住院三十四天，出院後至
      今仍無法從事一般正常工作，需在家休養，其日常生活均需在他人監督之下始
      能行之期間已經實際支出看護費用十萬五千元，已如前述，本院審核原告所請
      求已支出之一百五十日，每日七百元計算之看護費用，並未逾越上開看護費用
      標準，故認原告己○○此部分之請求，亦屬有據。
    3.增加生活上之支出部分：
      原告己○○、辛○○於住院期間共支出醫療用品之雜支費用分別為一萬一千零
      十六元及三千元，另原告辛○○又支出往返雇車車資共四萬五千元等事實，為
      兩造所不爭，可信為真，又查，原告己○○於住院期間為往返醫院診療，亦支
      出雇車車資費用共四萬五千一百元（即11000+11000+11000+12100=45100），
      亦經原告己○○提出收據四份為證，亦可信為真，是原告己○○及辛○○主張
      其因本件車禍住院期間，共支出增加生活之支出費用五萬六千一百十六元（即
      11016+45100=56116）、四萬八千元（即45000+3000=48000），此部分之請求
      均核屬必要支出費用。
    4.減少勞動能力損失部分：
      復查，原告己○○因受有腦挫傷併蜘蛛膜下出血、右側內踝骨折等、骨盆骨折
      、顱骨骨折醫後迄目前為止仍遺存嚴重之認知功能損傷及肢體乏力、失行冷漠
      等現象，終身無法工作，並需他人照顧，已完全喪失工作能力，此業經兩造合
      意由中國醫藥大學附設醫院鑑定屬實（參照該醫院九十四年二月十四日院歷字
      第０九四０二００四四一號函），足見原告己○○已完全喪失工作能力，則以
      原告車禍受傷之日起，至依一般正常情形，原告己○○（六十七年三月十日生
      ）強制退休年齡六十歲為止，尚可工作之勞動日數為一萬三千三百十三日，可
      折算為三十六年五月十一日（殘餘日數折算月數之分母數為二十八日，殘餘日
      之年度總日數為三百六十五日），並以兩造所不爭執之每月薪資四萬元為計算
      ，依霍夫曼式計算法扣除中間利息（首期給付不扣除中間利息）核計金其額為
      九百九十七萬四千零三元｛計算方式為：【40000X249.0000000+(40000X
      0.00000000) X 0.00000000】=0000000.000000000。其中249.0000000為月別
      單利 (5/12)%第437月霍夫曼累計係數，0. 00000000為未滿一月日數折算月數
      之比例，0.00000000為月別單利 (5/12)%第438月霍夫曼單期係數。採四捨五
      入，元以下進位｝，原告己○○請求之金額於上開範圍以內，應屬有據，逾此
      請求部分，則非有據。
    5.精神慰撫金（慰藉金）部分︰
      再按慰藉金之賠償須以人格權遭遇侵害，使精神上受有痛苦為必要，其核給之
      標準固與財產上損害之計算不同，然非不可斟酌雙方身分資力與加害程度，及
      其他各種情形核定相當之數額，最高法院五十一年臺上字第二二三號著有判例
      可資參照。故人格權遭遇侵害而受有精神上之痛苦，於請求賠償精神慰撫金時
      ，其核給之標準須參酌實際加害情形、被害人之身分、地位與加害人之經濟狀
      況等關係定之。本院審酌原告己○○現年二十七歲，學歷為元培醫事技術專科
      學校（食品衛生科）畢業，曾於八十七年六月至八十八年三月於耀陞食品公司
      擔任品管員從事檢驗工作、於八十八年六月至八十八年九月至廣得利膠囊公司
      擔任化驗員從事化驗膠囊及分析膠囊成分等工作。其後於豐昌實業股份有限公
      司擔任品管支援、副組長職務至本件車禍發生時，目前仍無工作狀態中，及其
      財產狀況（參照財政部臺灣省中區國稅局臺中縣分局九十二年五月二十三日中
      區國稅中縣四字第０九二００三０二八五號函），暨因本件車禍事故受傷程度
      ，及其治療後其至今仍遺存嚴重之認知功能損傷及肢體乏力、失行冷漠等現象
      ，終身無法工作，並需他人照顧，完全喪失工作能力等狀況，可知其精神所受
      痛苦非輕；原告辛○○（七十三年六月二十日出生）現年二十歲，學歷為臺中
      縣立私立橋泰高級中學畢業，目前就讀臺南女子技術學院二年級，並無工作，
      及其財產狀況（同前揭函文），暨本件車禍事故所受傷害程度較輕等；被告戊○○（五十九年六月五日出生）現年三十四歲，學歷為修平技術學院電機科進
      專畢業，畢業後從事模具製造工作達六至七年，目前工作平均收入為每月二萬
      七千元至二萬八千元之間，及其財產狀況（同前揭函文），及其於本件車禍事
      故發生已坦認肇事責任等情形，被告康力公司登記資本額目前為二百萬元，及
      其財產狀況（參照財政部臺灣省中區國稅局台中縣分局九十二年六月三日中區
      國稅中縣四字第０九二００三三二四六號函）等情，認為原告己○○及辛○○
      分別請求二百萬元、五十萬元，均屬過高，應分別核減為一百二十萬元、三十
      萬元為妥，逾此請求則屬無據。
    6.基上所述，原告己○○、辛○○所得請求之金額分別為一千一百三十七萬零五
      十六元（即34937+105000+56116+0000000+0000000=00000000）及四十三萬二
      千五百零三元（即38503+46000+48000+300000=432503）。
  (五)復按保險人依強制汽車責任保險法規定給付之保險金，視為加害人或被保險人損
    害賠償金額之一部分；加害人或被保險人受賠償請求時，得扣除之。強制汽車責
    任保險法第三十條定有明文，查原告己○○及辛○○於本件交通事故發生後，已
    分別領有強制汽車責任險保險金一百零六萬三千零二十五元及十二萬二千一百零
    一元，已如前述，是依上開說明，此等給付既均屬保險人依強制汽車責任保險法
    所為之保險給付項目，依法自應視為加害人損害賠償金額之一部份，是原告己○○及辛○○前開所得請求之金額扣除保險金，分別剩餘一千零三十萬七千零三十
    一元（即00000000-0000000=00000000）及三十一萬零四百零二元（即 000000-
    000000=310402），從而，原告請求被告戊○○及康力公司連帶給付如數之金額
    ，及自起訴狀繕本送達最後被告翌日（即九十二年十月三十日）起至清償日止，
    按年息百分之五計算之利息，為有理由，應予准許；逾此請求，均無理由，應予
    駁回。
  (六)本件原告勝訴部分，原告己○○及辛○○及被告戊○○、康力公司分別陳明願供
    擔保，聲請准予宣告假執行及免為假執行之宣告，經核尚無不符，爰均酌定相當
    之擔保金額准許併宣告之。至原告敗訴部分，其假執行之聲請，亦失所依附，應
    予駁回，併此敘明。
五、本件事證已臻明確，兩造所為之其他主張，陳述並所提之證據，經審酌後，認均
    與本件之結論無礙，不再一一論述，併予敘明。
六、訴訟費用負擔及假執行宣告之依據：依民事訴訟法第七十九條、第八十五條第一
    項、第二項、第三百九十條第二項、第三百九十二條第一項、第二項、第三百九
    十三條第二項，判決如主文。
中　　　華　　　民　　　 國　　九十四　　年　　　四　　　月　　 八　　　日
　　　　　　　　　　　　　　　　臺灣臺中地方法院民事第三庭
~B法　　　官　許　石　慶
一、右為正本係照原本作成。
二、如不服本判決，應於判決送達後二十日內，向本院提出上訴狀。（須按他造當事
    人之人數附繕本）。
三、提起上訴，應以上訴狀表明(一)對於第一審判決不服之程度，及應如何廢棄或變更
    之聲明，(二)上訴理由（民事訴訟法第四百四十一條第一項第三款、第四款），提
    出於第一審法院。
四、因財產權而起訴之案件，其向第二審法院上訴，應依民事訴訟法第七十七條之十
    六、第七十七條之十三之規定，預納裁判費，本件上訴人提起上訴，自應依法繳
    納上訴裁判費，關於上訴裁判費計算式為新臺幣十萬元以下部分為一千五百元、
    逾十萬元至一百萬元部分為每萬元一百六十五元、逾一百萬元至一千萬元部分為
    每萬元一百四十八點五元，逾一千萬元至一億元部分為每萬元一百三十二元（其
    畸零之數不滿萬元，以萬元計算）。
中　　　華　　　民　　　 國　　九十四　　年　　　四　　　月　　 八　　　日
~B法院書記官
